臺灣臺中地方法院刑事判決　　　　　　　94年度訴字第2591號
公　訴　人　臺灣臺中地方法院檢察署檢察官
被　　　告　甲○○
選任辯護人　鄭志明律師
上列被告因偽造文書案件，經檢察官提起公訴（94年度偵字第76
86號、第11081號），被告於準備程序中就被訴事實為有罪之陳
述，受命法官於聽取當事人之意見後，本院合議庭裁定改由受命
法官獨任以簡式審判程序審理，判決如下：
    主    文
甲○○連續行使偽造私文書，足以生損害於他人，處有期徒刑貳
月，如易科罰金，以參佰元折算壹日。
    犯罪事實
一、甲○○之夫游子鋐原係乙○○之前夫，且因游子鋐曾對乙○○提出傷害告訴，甲○○因而得知乙○○之年籍等資料。詎
    甲○○竟為捉弄乙○○，而基於行使偽造準私文書之概括犯
    意，未經乙○○之同意、授權即透過網際網路冒用乙○○名
    義，先後為下列行為：(一)於民國九十三年九月十日十八時
    八分許 (起訴書誤載為九十三年十月十七日)，在屏東縣屏
    東市○○○路十七號二樓其住處內，以網路登錄之方式，在
    丙○○○○之申請會員帳號網頁內，鍵入乙○○之姓名、年
    籍、國民身分證統一編號、聯絡電話及電子郵件信箱等資料
    後，傳送至上開網站之伺服器，並經伺服器核准甲○○之申
    請，提供該網站之免費會員帳號、密碼，供甲○○使用。復
    於九十三年十月三十一日十六時四十七分許，冒乙○○名義
    透過電腦網路偽造並寄出向丙○○○○購買劍湖山世界全票
    一張之電子文件，均足生損害於乙○○及丙○○○○對於會
    員管理之正確性。(二)於九十三年十月十三日，在上址住處
    內，以網路登錄之方式，在達康網之申請會員帳號網頁內，
    鍵入乙○○之姓名、年籍、國民身分證統一編號、聯絡電話
    及電子郵件信箱等資料後，傳送至上開網站之伺服器，並經
    伺服器核准甲○○之申請，提供該網站之免費會員帳號、密
    碼，供甲○○使用，足生損害於乙○○及達康網對於會員管
    理之正確性。(三) 於九十三年十月十七日，在上址住處內
    ，以網路登錄之方式，在一○四人力銀行之申請會員帳號網
    頁內，鍵入乙○○之姓名、年籍、國民身分證統一編號、聯
    絡電話及電子郵件信箱等資料後，傳送至上開網站之伺服器
    ，並經伺服器核准甲○○之申請，提供該網站之免費會員帳
    號、密碼，供甲○○使用。旋復於同日冒乙○○名義透過電
    腦網路偽造並寄出向應華工業股份有限公司應徵倉儲管理職
    務之電子求職信，均足生損害於乙○○及一○四人力銀行對
    於會員管理之正確性。嗣因乙○○分別接獲一○四人力銀行
    及丙○○○○之電子郵件通知信函，報警處理始為警循線查
    悉上情。
二、案經乙○○訴由臺中縣警察局移送臺灣臺中地方法院檢察署
    檢察官偵查起訴。
    理    由
一、上揭事實，業據被告甲○○於偵審中坦承不諱，核與告訴人
    乙○○於警詢及偵查中指訴情節相符，並有電子郵件網頁列
    印資料、登入註冊查詢資料、上線ＩＰ位址查詢資料及臺中
    縣警察局九十四年九月二十九日中縣警刑大偵二字第○九四
    ○○七一○八五號函檢附之網頁填載相關資料等件在卷可稽
    ，足認被告自白與事實相符，堪可採信。綜上所述，本案事
    證明確，被告犯行堪以認定。
二、按電磁紀錄藉機器或電腦之處理所顯示之影像或符號，足以
    為表示其用意之證明者，以文書論，刑法第二百二十條第二
    項定有明文。查被告甲○○冒告訴人乙○○名義偽造上揭電
    子文書，均足以表彰該等電子文書為告訴人所製作，該等電
    子文書核均屬電磁紀錄，自應屬刑法第二百二十條第二項之
    準私文書。是核被告所為，係犯刑法第二百十六條、第二百
    二十條第二項、第二百十條之行使偽造私文書罪。被告偽造
    準私文書之低度行為，應為行使之高度行為所吸收，不另論
    罪。被告上揭先後多次犯行，時間緊接，手法相同，觸犯構
    成要件相同之罪名，顯係基於概括犯意反覆為之，為連續犯
    ，應依刑法第五十六條規定以一罪論。又本院斟酌被告為捉
    弄告訴人而為上揭犯行，雖無足取，惟惡性尚非甚重，所生
    危害亦非至鉅，手段尚屬平和，犯罪後於偵審中坦承犯行等
    情狀，爰不予加重其刑。再被告上揭如犯罪事實欄一 (二)
    部分所示犯行雖未據檢察官起訴；被告於九十三年十月十七
    日，冒乙○○名義透過電腦網路偽造並寄出向應華工業股份
    有限公司應徵倉儲管理職務之電子求職信之犯行，雖未據檢
    察官於起訴書內明確記載，惟被告此二部分犯行，既與經檢
    察官起訴部分，具有連續犯之裁判上一罪關係，而為起訴效
    力所及，本院自應併予審理，附此敘明。爰審酌被告前無犯
    罪前科，有臺灣高等法院被告前案紀錄表一份在卷可稽，素
    行尚可；被告行為時係年滿二十五歲智識成熟之成年女子，
    率然冒用告訴人名義為前揭行使偽造準私書犯行，雖茲生告
    訴人生活及工作上之困擾且迄未與告訴人達成和解，惟所生
    危害尚非甚鉅及被告犯罪後雖於警詢中矢口否認犯罪，惟於
    偵審中尚知直承犯行之態度等一切情狀，量處如主文所示之
    刑，並諭知易科罰金之折算標準。再被告本案犯罪情狀雖非
    甚重，無依連續犯規定加重其刑必要，惟本院斟酌被告上開
    犯行，實不足取，復未與告訴人達成和解，有予以處罰以資
    警惕必要，爰不予宣告緩刑，併此敘明。
據上論斷，應依刑事訴訟法第二百七十三條之一第一項、第二百
九十九條第一項前段，刑法第五十六條、第二百十六條、第二百
十條、第二百二十條第二項、第四十一條第一項前段，罰金罰鍰
提高標準條例第二條，判決如主文。
中　　華　　民　　國　　94　　年　　10　　月　　27　　日
                  刑事第十庭  法　官　江 奇 峰
以上正本證明與原本無異。
如不服本判決，應於送達後十日內向本院提出上訴狀（須附繕本
），上訴於臺灣高等法院臺中分院。
                              書記官　陳 美 年
中　　華　　民　　國　　94　　年　　10　　月　　28　　日
附錄論罪科刑法條：
刑法第二百十條
偽造、變造私文書，足以生損害於公眾或他人者，處五年以下有
期徒刑。
刑法第二百十六條
行使第二百十條至第二百十五條之文書者，依偽造、變造文書或
登載不實事項或使登載不實事項之規定處斷。
